# 上市公司回购股份股权激励问题

提问人：星空下的小米 时间：2019-03-22 15:07:16
陈版您好，有一个关于上市公司回购股份的问题想请教一下：
假设上市公司在 1 月回购了股票，在 3 月份就授予了，是限制性股票，但是是零对价，只要工作两年，分两批授予。授予日市价是 150
那是否分录是如下这样的：
回购日
Dr: 库存股 100
Cr: 银行存款 100
授予日
Dr: 费用 50
Cr: 库存股 50
Dr: 管理费用 (150-100)/2=25
Cr: 资本公积溢价 25
在这种情况下，管理费用有一部分是从库存股那里出来的，所以想和您确认一下我的理解是否正确。

回答人：chenyiwei
如果是按零对价授予，但附有可行权条件（服务期限条件或者业绩条件），则在授予日不进行账务处理，也就是并不需要将回购价格与授予日市价之间的差额确认为授予日所属期间的费用。你的授予日第一笔分录并无必要。

提问人：星空下的小米 时间：2019-03-23 11:36:09
谢谢您，如果这样的话，如果员工行权了，如何转掉这个库存股？我有点没有想明白。谢谢您

回答人：chenyiwei
反向转销确认库存股和其他应付款——回购义务的分录即可。

提问人：星空下的小米 时间：2019-03-23 12:26:48
不好意思，陈版，不太明白您的意思，因为是零对价的话，您是说不需要在授予日做分录，我的理解是如果之前员工是以低价购入的通常需要做借：银行存款 贷其他应付款，但如果现在没有做这笔的话，您的建议在行权日做借：其他应付款贷：库存股是这样意思吗？那如何能够将其他应付款转平?
谢谢您

回答人：chenyiwei
既然购入时已按成本确认库存股，且授予员工是按零对价，则授予日不需要进行会计处理，应确认的回购义务金额为零。后续看解锁时，将库存股账面余额全部转入资本公积即可。

提问人：星空下的小米 时间：2019-05-28 11:33:48
陈版，您好，有个关于股份回购的问题请教您。
陈版您好，有一个关于上市公司回购股份的问题想请教一下：
假设上市公司在 1 月回购了股票 50 元，在 5 月份就授予了，是限制性股票，员工按照 60 购买，只要工作两年，分两批授予。授予日市价是 120 ，在这种情况下回购的股票金额比员工购买的金额高
那是否分录是如下这样的：
回购日
Dr: 库存股 50
Cr: 银行存款 50
员工支付：
Dr: 银行存款 60
Cr: 其他应付款 60
等待期：
Dr: 管理费用 60
Cr: 资本公积 60
想请教一下，在这种情况下最后行权的时候，库存股和其他应付款需要转销，其他应付款是 60 ，但是库存股是 50 ，差额是确认在资本公积里面吗？谢谢

回答人：chenyiwei
基本可以这样理解。对于 “库存股和其他应付款需要转销，其他应付款是60 ，但是库存股是 50” 的差额 10 ，应在满足解锁条件时转入 “资本公积——股本溢价”，代表重新发行的加噶与回购价格之间的差异（两次权益性交易的影响数的差额）。